【裁判字號】    90,上易,792
【裁判日期】    900605
【裁判案由】    竊盜
【裁判全文】
臺灣高等法院高雄分院刑事判決                      九十年度上易字第七九二號
    上  訴  人    台灣屏東地方法院檢察署檢察官
    被      告    乙○○
    被      告    丁○○
右上訴人因被告等竊盜案件，不服臺灣屏東地方法院九十年度易字第八九號中華民國
九十年三月一日第一審判決（起訴案號：臺灣屏東地方法院檢察署八十九年度偵字第
六八六五號），提起上訴，本院判決如左：
    主  文
原判決撤銷。
丁○○共同竊盜，處罰金仟元，如易服勞役，以佰元折算壹日。
乙○○甲訴不受理。
    事  實
一、鐘壽福及乙○○（業於原審判決後之九十年四月十日死亡）二人，共同基於意圖
    為自己不法所有之犯意聯絡，於民國八十九年十二月五日清晨六時許，在屏東縣
    新園鄉○○村○○路旁之李宏元所種植之西瓜田，由乙○○至田裡竊取小玉西瓜
    ，鍾福壽則將所駕駛之車牌號碼ＷＢ－七四九三號自小貨車停於一旁把風方式進
    行竊盜行為，當乙○○竊得西瓜六粒，置於前開車輛時，為受李宏元僱用看管西
    瓜田之丙○○到場查獲並報警處理。
二、案經屏東縣警察局東港分局移送臺灣屏東地方法院檢察署檢察官偵查起訴。
    理  由
一、訊之被告丁○○矢口否認右指犯行，辯稱；伊是聽乙○○提及有一位胖胖的人告
    訴乙○○說該西瓜田內之西瓜是不要的，所以，才與乙○○一起去採西瓜，並不
    是偷竊云云。
二、經查：被告之犯行，業經證人丙○○於警、偵訊及原審審理中指述明確，並有其
    出具之贓物領據一紙可參，且證人即承辦警員楊勝福於原審證稱：上開西瓜田正
    值採收期，西瓜均為良好等情，並有現場相片可參，足證被告所採取之西瓜均係
    良好。本件參以被告採取西瓜之地點在李宏元之西瓜田內，所採取之西瓜又屬良
    好，並非他人棄置於路旁之物，且利用清晨人跡稀少之際前往採取等情，被告顯
    係竊盜行為，所辯為卸責之詞，不足採信。其有竊盜犯行，可以認定。
三、核被告所為，係犯刑法第三百二十條第一項之竊盜罪，其與乙○○間，就上開犯
    行，有犯意之聯絡，與行為之分擔，皆為共同正犯。原審未予詳察，遽為被告無
    罪之諭知，尚有未洽，甲訴人上訴意旨指摘原判決諭知無罪為不當，請求撤銷改
    判，為有理由，應由本院予以撤銷改判。爰審酌被告所竊得之西瓜僅值新台幣一
    百五十元，價值不高，且於竊得後旋為丙○○領回，及其犯後否認犯罪等一切情
    狀，量處如主文所示之刑，併諭知易服勞役之折算標準。
四、甲訴意旨略以：被告乙○○有與丁○○共同為前開竊盜犯行，惟(一)、按被告死亡
    者，應諭知不受理之判決，並得不經言詞辯論為之，刑事訴訟法第三百零三條第
    五款、第三百零七條定有明文。(二)、經查被告經甲訴人起訴及原審判決後，業於
    九十年四月十日死亡，有法務部戶役政連結作業系統一份可參，甲訴人上訴意旨
    雖未指摘及此，惟被告既於原審判決後死亡，自應由本院將原判決撤銷，改為不
    受理之諭知，並不經言詞辯論為之。
據上論結，應依刑事訴訟法第三百六十九條第一項前段、第三百六十四條、第二百九
十九條第一項前段、第三百零三條第五款、第三百零七條，刑法第二十八條、第三百
二十條第一項、第四十二條第二項、罰金罰鍰提高標準條例第一條前段、第二條，判
決如主文。
本案經檢察官陳惠珠到庭執行職務。
中    華    民    國九十      年       六       月      五        日
                              臺灣高等法院高雄分院刑事第七庭
                                  審判長法官  王光照
                                        法官  黃壽燕
                                        法官  黃仁松
右正本證明與原本無異。
不得上訴。
                                      書記官  郭蘭蕙
中    華    民    國      九十      年       六       月      七        日
附錄：本判決論罪科刑法條：
中華民國刑法第三百二十條第一項：
意圖為自己或第三人不法之所有，而竊取他人之動產者，為竊盜罪，處五年以下有期
徒刑、拘役或五百元以下罰金。
                                                                        Ｋ


司法院資訊處製作；財團法人民間司法改革基金會備份。
